# 如果计提法定盈余公积，未分配利润当年变负数，该如何计提？

提问人：hybird 时间：2020-11-13 08:05:08
请问如果公司 2018 年末未分配利润亏损 4800 万， 2019 年实现净利润 5000 万，若 2019 年按照10%计提法定盈余公积500 万，仍会导致未分配利润变成负数，请问此时应该如何计提盈余公积？

回答人：chenyiwei
法定盈余公积的计提以确保未分配利润不变为负数为限。就本案例而言，最多可以计提5000-4800=200万元。习惯做法是计提（5000-4800）*10%=20万元。